---
title: "IMDB Movie Analysis"
output: github_document
---

##組員
陳玉菡

## 分析議題背景
現在的電影越出越多，出續集的速度也非常的快，常常續集每隔一年就能產出。有些電影會以強大的演員卡司陣容，或強大的特效技術等，來吸引更多的消費者願意掏錢去電影院觀看。
IMDB、Metacritic、Rotten Tomato，皆為國外廣為人知的電影資訊與評論網站，但是其性質及使用客群並不相同。IMDB大多皆為一般網民評分，較少專業影評人評分；Metacritic的評分則是以一群專業影評人給分的加權平均數計算；Rotten Tomato則介於兩者之間，大量採用了各大報章雜誌的評論, 不論是頂尖的專業影評或是路邊小報非專業人士的影評, 都被拿來作為平均計分的標準，以Tomatometer反映喜歡某指定影片的人的百分比。

## 分析動機
想藉由IMDB網站提供的電影資料來分析電影類型及內容的趨勢，IMDB score與電影預算、導演、演員陣容、票房等之間的關係，還有Metascore網站給予的評分與IMDB網站給的評分是否有很大的差異？

## 使用資料
載入IMDB 5000 movies dataset (source:https://www.kaggle.com/deepmatrix/imdb-5000-movie-dataset)
並去掉有NA值的整筆電影資料
```{r}
library(readr)
movie_metadata <- read_csv("~/GitHub/CGUIM_BigData_HW6-b0322020/movie_metadata.csv")
movie_metadata<-na.omit(movie_metadata)
```

藉由movie_metadata的movie_imdb_link，抓取每筆電影在IMDB網站上的最新IMDB rating、rating的人數、User review的人數、Critic review的人數、Metascore 的分數
```{r}
library(rvest)
imdb_rating<-c()
imdb_ratingCount<-c()
num_user_reviews<-c()
num_critic_reviews<-c()
metascore_rating<-c()

for(i in 1:3752){
  movie<-read_html(movie_metadata$movie_imdb_link[i])
  imdb_rating[[i]]<-movie%>%html_nodes("strong span")%>%html_text()%>%as.numeric()
  imdb_ratingCount[i]<-movie%>%html_nodes(".imdbRating")%>%html_nodes(".small")%>%html_text()
  if(grepl(",",imdb_ratingCount[i])){
    imdb_ratingCount[[i]]<-gsub(",","",imdb_ratingCount[i])
  }
  if(grepl("metacritic",movie%>%html_nodes("#title-overview-widget")%>%html_text())){
    metascore_rating[[i]]<-movie%>%html_nodes("#title-overview-widget")%>%html_node(".metacriticScore")%>%html_text()%>%as.numeric()
    u<-movie%>%html_nodes(".titleReviewBarItem")%>%html_nodes("a")%>%html_text()
  num_user_reviews[[i]]<-u[4]
  c<-movie%>%html_nodes(".titleReviewBarItem")%>%html_nodes("a")%>%html_text()
  num_critic_reviews[[i]]<-c[5]
  }
  else{
    metascore_rating[[i]]<-NA
    u<-movie%>%html_nodes(".titleReviewBarItem")%>%html_nodes("a")%>%html_text()
    num_user_reviews[[i]]<-u[1]
    c<-movie%>%html_nodes(".titleReviewBarItem")%>%html_nodes("a")%>%html_text()
    num_critic_reviews[[i]]<-c[2]
  }
  num_user_reviews[[i]]<-gsub(' user',"",num_user_reviews[i])
  if(grepl(",",num_user_reviews[i])){
    num_user_reviews[[i]]<-gsub(',',"",num_user_reviews[i])
  }
  num_critic_reviews[[i]]<-gsub(' critic',"",num_critic_reviews[i])
  if(grepl(",",num_critic_reviews[i])){
    num_critic_reviews[[i]]<-gsub(',',"",num_critic_reviews[i])
  }
}

```

## 資料處理與清洗
將抓取到的資料更新或新增欄位到movie_metadata
drop掉aspect_ratio(電影寬高比)欄位
```{r}
movie_metadata$imdb_score<-imdb_rating
movie_metadata$num_voted_users<-as.numeric(imdb_ratingCount)
movie_metadata$num_critic_for_reviews<-as.numeric(num_critic_reviews)
movie_metadata$num_user_for_reviews<-as.numeric(num_user_reviews)
movie_metadata$metascore<-as.numeric(metascore_rating)
movie_metadata<-movie_metadata[ , !(names(movie_metadata) %in% "aspect_ratio")]
write.csv(movie_metadata, file = "~/GitHub/CGUIM_BigData_HW6-b0322020/movie_metadata_latest.csv")
```

清洗content rating，將舊制的分級重新歸類：X rated movie歸類為NC-17，GP和M歸類為PG
(source: https://en.wikipedia.org/wiki/Motion_Picture_Association_of_America_film_rating_system#From_M_to_GP_to_PG)
最後將除unrated, not rated, passed, Approved的電影改為NA值
```{r}
movie_metadata$content_rating[movie_metadata$content_rating == "X"] <- "NC-17"
movie_metadata$content_rating[movie_metadata$content_rating == "GP"] <- "PG"
movie_metadata$content_rating[movie_metadata$content_rating == "M"] <- "PG"
movie_metadata$content_rating[movie_metadata$content_rating == "Not Rated"] <- NA
movie_metadata$content_rating[movie_metadata$content_rating == "Unrated"] <- NA
movie_metadata$content_rating[movie_metadata$content_rating == "Passed"] <- NA
movie_metadata$content_rating[movie_metadata$content_rating == "Approved"] <- NA
```

## 探索式資料分析
在此dataset裡，從每年電影數量趨勢圖中，可以看出2002年的電影數量最多，再來是2006年
```{r}
library(plotly)
temp<-movie_metadata %>% select(movie_title,title_year)
p<-temp %>% group_by(title_year) %>% summarise(n=n())%>%plot_ly(x = ~title_year, y = ~n, type = 'scatter', mode = 'lines')
export(p%>%add_trace( x =~title_year, y = ~fitted(loess(n ~ as.numeric(title_year))))%>%layout(title = "Movies per Year",showlegend = FALSE))
```

分析IMDB Score和電影預算、總收益、電影Facebook 粉絲人數、導演人氣(導演Facebook粉絲人數)、演員陣容人氣(演員Total Facebook粉絲人數)是否有相關性
由分析結果可看出皆呈現低度正相關，代表他們之間並無存在很大的關聯性
(-0.3~0.3為低度相關；-0.3~-0.6或0.3~0.6為中度相關；-0.6以下或0.6以上為高度相關)
```{r}
library(dplyr)
cor_money<-summarise(movie_metadata,"cor_budget"=cor(movie_metadata$imdb_score,movie_metadata$budget),"cor_gross"=cor(movie_metadata$imdb_score,movie_metadata$gross))
cor_likes<-summarise(movie_metadata,"cor_movie_facebook_likes"=cor(movie_metadata$imdb_score,movie_metadata$movie_facebook_likes), "cor_director_facebook_likes"=cor(movie_metadata$imdb_score,movie_metadata$director_facebook_likes),"cor_cast_facebook_likes"=cor(movie_metadata$imdb_score,movie_metadata$cast_total_facebook_likes))
knitr::kable(data.frame(cor_money))
knitr::kable(data.frame(cor_likes))
```


分析電影分級的分布
(G: General Audience, PG: Parental Guidance Suggested (mainly for under 10's), PG-13: Parental Guidance Suggested for children under 13, R: Under 17 not admitted without parent or guardian, NC-17: Under 17 not admitted)
從各電影分級的個數的表格中，可以發現R rated movie數量最多
```{r}
content_rating_total<-table(movie_metadata$content_rating)
content_rating_total<-content_rating_total[c(1,3,4,5,2)]
knitr::kable(t(as.matrix(content_rating_total)))
```

由每年各電影分級的趨勢圖可以發現R和PG-13級的電影有大幅上升的趨勢
```{r}
library(tidyr)
content_rating_year<-na.omit(movie_metadata)%>%group_by(title_year,content_rating)%>%summarise(n_content_rating=n())
content_rating_year2<-spread(content_rating_year,content_rating,n_content_rating)
content_rating_year2[is.na(content_rating_year2)]<-0
export(plot_ly(content_rating_year2, x = ~title_year, y = ~G, type = 'scatter', mode='line', name = 'G') %>%
    add_trace(y = ~PG, name = 'PG') %>%
    add_trace(y= ~`PG-13`, name='PG-13')%>%
    add_trace(y= ~R, name='R')%>%
    add_trace(y= ~`NC-17`, name='NC-17')%>%
    layout(yaxis = list(title = 'Count') ))
```

## 期末專題分析規劃
1. Metacritic Score 和 IMDB Score 是否有很大的差異性
2. 分析在電影分級中，哪一分級的IMDB score最高
3. 哪些導演拍的電影得到的平均IMDB score比較高
4. 哪些演員所拍的電影是票房保證
5. 哪些演員所拍的電影平均IMDB score/Metacritic score比較高
6. 每年的電影平均IMDB Score和Metacritic Score趨勢
7. 哪種類型和內容的電影越來越多？觀眾是否也買單
8. 電影總收益有無增加的趨勢
